臺灣南投地方法院民事裁定
111年度法字第5號
聲  請  人  林本達  
上列聲請人聲請變更財團法人臺灣省南投縣埔里天旨宮捐助暨組
織章程，本院裁定如下：
    主  文
財團法人臺灣省南投縣埔里天旨宮捐助暨組織章程第十一條，准
予變更如附表條文修正對照表修正後條文所示。
程序費用新臺幣壹仟元由聲請人負擔。
    理  由
一、按財團之組織及其管理方法，由捐助人以捐助章程或遺囑定
    之；捐助章程或遺囑所定之組織不完全，或重要之管理方法
    不具備者，法院得因主管機關、檢察官或利害關係人之聲請
    ，為必要之處分；為維持財團之目的或保存其財產，法院得
    因捐助人、董事、主管機關、檢察官或利害關係人之聲請，
    變更其組織，民法第62條、第63條分別定有明文。
二、聲請意旨略以：聲請人為財團法人臺灣省南投縣埔里天旨宮
    之董事長，該財團法人於民國73年1月28日經南投縣政府核
    備設立，並經本院於111年4月6日核准發給法人登記證書。
    因捐助章程所定之組織不完全或重要管理方法不具備，於11
    1年3月26日經第10屆第2次董監事及各組長會議決議通過修
    訂捐助暨組織章程第11條如附表所示，爰依民法第62條之規
    定，請求裁定准為變更。
三、經查：
　㈠聲請人主張之上揭事實，業據其提出財團法人臺灣省南投縣
    埔里天旨宮法人登記證書、111年3月26日第10屆第2次董監
    事及各組長會議記錄暨簽到簿、捐助暨組織章程董事會辦事
    細則董監事選舉辦法、組織章程修正條文對照表為證，自堪
    信為真實。本院依非訟事件法規定，將財團法人臺灣省南投
    縣埔里天旨宮捐助暨組織章程修正條文對照表徵詢主管機關
    南投縣政府之意見，南投縣政府函覆對此無意見，此有南投
    縣政府111年6月17日府民宗字第1110140817號函附卷可參。
　㈡本院參酌聲請人係利害關係人，其聲請准予變更財團法人臺
    灣省南投縣埔里天旨宮之捐助暨組織章程如附表所示修正後
    條文第11條，此部分條文之變更係對該財團法人之組織及管
    理方法之修正，並與該財團法人之設立目的並不相違，與民
    法有關法人之規定亦無牴觸，其聲請變更章程，尚無不合，
    應予准許。
四、依非訟事件法第21條第1項前段、第24條第1項，裁定如主文
    。
中　　華　　民　　國　　111 　年　　6 　　月　　27　　日
                  民事第二庭  法　官　楊亞臻
以上正本係照原本作成
如對本裁定抗告，須於裁定送達後10日內向本院提出抗告狀，並
繳納抗告費新臺幣1,000元
中　　華　　民　　國　　111 　年　　6 　　月　　27　　日
                              書記官　陳雅雯
附表：條文修正對照表
現行條文 修正後條文 第11條： 本財團置董事九人，候補董事三人，監事三人，候補監事一人，均由信徒大會依照下列方式產生之。 一、信徒中選出董事及監事，董事互選常務董事三人，並就常務董事中由董事推選董事長一人，監事互選常務監事一人。     前項選舉方式，由董事會另訂選舉辦法並依照政府有關法令辦理，其任期一律四年，連選得連任。董事長連選得連任一次為限 　　。 二、本財團為鞏固組織禮聘有道德賢明之慈善者擔任顧問。 三、本財團之董事長卸任後即為當然榮譽董事長繼續協助，本財團之業務。 第11條： 本財團置董事十五人，監事三人，均由信徒大會依照下列方式產生之。 一、信徒中選出董事及監事，董事互選常務董事五人，並就常務董事中由董事推選董事長一人、副董事長一人，監事互選常務監事一人。     前項選舉方式，由董事會另訂選舉辦法並依照政府有關法令辦理，其任期一律四年，連選得連任。董事長連選得連任一次為限     。    二、本財團為鞏固組織禮聘有道德賢明之慈善者擔任顧問。 三、本財團之董事長卸任後即為當然榮譽董事長繼續協助，本財團之業務。